# Embalse Cerrón Grande

En 2025 el embalse de Cerrón Grande de EL Salvador, tuvo inasión de plantas acuáticas.

## Área de Estudio

Hay 2 opciones: - Analizar el embalse en su conjunto. - Analizar una zona del embalse

Inicialmente, se opta por analizar el embalse en su conjunto. Si hubiera alguna zona de especial interés se plantería también su análisis específico.

### Límites del AOI

Para obtener un archivo en formato vectorial de embalse se recurre a la web [**Gimme Geodata BETA**](https://hanshack.com/geotools/gimmegeodata/).

Se escribre el nombre que se busca: Cerrón Grande. Se descarga como geojoson Se guarda en la carpeta de datos/geodata (En este trabajo añadimos la carpeta *Suchitoto*).



```{r library-20}
pacman::p_load(
 # rsi,
  sf,
  terra, 
  tidyterra, 
  tidyverse,
    # gganimate, 
    # gstat,
    DT, 
  mapview,
  patchwork
)
```


```{r aoi-20}
aoi <- st_read("../../data/geodata/suchitoto/Embalse Cerrón Grande.geojson")

```

```{r map_aoi-20}
mapview(aoi)
```


